臺灣高等法院刑事判決
111年度上易字第636號
上  訴  人  
即  被  告  簡文彬



上列上訴人因竊盜案件，不服臺灣宜蘭地方法院110年度易字第5
04號，中華民國111年3月22日第一審協商程序之宣示判決筆錄（
起訴案號：臺灣宜蘭地方檢察署110年度偵緝字第456、457號）
，提起上訴，本院判決如下：
    主  文
上訴駁回。
    理  由
一、按依協商程序所為之科刑判決，不得上訴。但有刑事訴訟法
    第455條之4第1項第1款（被告撤銷協商之合意或檢察官撤回
    協商聲請）、第2款（被告協商之意思非出於自由意志）、
    第4款（被告所犯之罪非得聲請協商判決）、第6款（被告有
    其他較重之裁判上一罪之犯罪事實）、第7款（法院認應諭
    知免刑或免訴、不受理）所定情形之一，或協商判決違反同
    條第2項（法院應於協商合意範圍內為判決；法院為協商判
    決所科之刑，以宣告緩刑、2年以下有期徒刑、拘役或罰金
    為限）之規定者，不在此限。協商判決之上訴，除有特別規
    定外，準用刑事訴訟法第3編第1章及第2章之規定。第二審
    法院認為上訴不合法律上之程式或法律上不應准許或其上訴
    權已經喪失者，應以判決駁回之，刑事訴訟法第455條之10
    第1項、第455條之11第1項、第367條前段分別定有明文。
二、被告上訴意旨略以：被告有跟原告和解，法院應於協商合意
    範圍內為判決，又被告因父母年老需照顧，請從輕量刑，判
    處有期徒刑7月可讓其易科罰金云云。
三、經查，本件上訴人即被告簡文彬涉犯刑法第321條第1項第1
    、2款加重竊盜罪及同法第320條第1項竊盜罪，經檢察官提
    起公訴，所犯係死刑、無期徒刑、最輕本刑為3年以上有期
    徒刑以外之罪，亦非高等法院管轄第一審案件，被告於原審
    民國111年3月8日審理時坦承犯罪，經檢察官聲請進行協商
    程序，檢察官、被告及辯護人進行協商後，被告表示同意檢
    察官求處之刑度，就本件犯行，願受有期徒刑7月、3月之宣
    告，並陳明係出於自由意志達成協商合意屬實，原審即當庭
    告知被告認罪之罪名、法定刑，及「協商判決除有刑事訴訟
    法第455條之4第1項第1、2、4、6、7款情形之一，及違反同
    條第2項之規定者外，不得上訴」之旨，經被告表示瞭解法
    院告知事項，於筆錄內簽名確認無訛，原審因而依協商結果
    為判決，有原審審判筆錄在卷足稽（見原審卷第239-243頁
    ）。是以，原審既諭知本件和解成立，另製作和解筆錄，並
    依認罪協商程序而為判決，被告即不得就量刑部分再為爭執
    。至上訴意旨所指被告因父母年老需照顧，請從輕量刑云云
    ，則非刑事訴訟法第455條之10第1項但書規定得據為上訴之
    適法理由。此外，本案復查無原判決有刑事訴訟法第455條
    之4第1項第1、2、4、6、7款所定情形，或協商判決違反同
    條第2項之規定，揆諸前揭說明，自屬不得上訴，被告提起
    上訴為法律上所不應准許，應予駁回。
據上論斷，應依刑事訴訟法第455條之11第1項，第367條前段、
第372條，判決如主文。
中　　華　　民　　國　 111　　年　   5 　 月　　25  　日
                  刑事第二十三庭審判長法　官  許永煌
                                      法　官  雷淑雯
                                      法　官  吳定亞
以上正本證明與原本無異。
不得上訴。
                                      書記官  郭侑靜
中　　華　　民　　國　　111 　年　　5 　　月　　27　　日